# 金融资产终止确认条件

提问人：wjcpa9568 时间：2020-12-02 13:33:02
请问，终止确认的第二个条件“已转移，且满足终止确认的规定”，其终止确认的规定具体指？

回答人：chenyiwei
建议参照《企业会计准则第 23 号——金融资产转移》应用指南中的流程图来理解和分析。这是最正规、最权威的处理方法。